臺灣高等法院刑事判決　　　　　　　　　　　　九十年度重上更(三)字第一一八號
　　上　訴　人
　　即　自訴人　癸○○
　　上　訴　人
　　即　被　告　丙○○
　　選任辯護人　王建智
　　　　　　　　陳信弘　律師
　　　　　　　　徐偉
右上訴人等，因被告殺人等案件，不服台灣士林地方法院，八十三年度自字第二七七
號，中華民國八十四年十一月三十日第一審判決（台灣板橋地方法院檢察署移送併案
審理案號：八十二年度偵字第一九八九七號、八十三年度偵緝字第一０二號、八十二
年度偵字第二０七六七號、八十三年度他字第一三八二號、八十三年度偵字第一九三
九九號）提起上訴，經判決後，由最高法院第三次發回更審，本院判決如左：
    主  文
原判決撤銷。
丙○○殺人，累犯，處有期徒刑拾陸年，褫奪公權拾年。
    事  實
一、丙○○原係計程車司機，曾因犯預備殺人案件，經台灣板橋地方法院於民國（下
    同）八十年十月十一日判處有期徒刑六月，如易科罰金以三十元折算一日，而於
    八十一年十月十九日易科罰金執行完畢，仍不知悛悔。其於八十二年元月間，在
    台北市萬華區儷徠卡拉ＯＫ餐廳認識在該餐廳工作之癸○○，二人進而交往，其
    後癸○○表示欲分手，丙○○未予同意，因而兩人經常發生爭吵，丙○○並曾不
    斷打電話要求繼續交往，癸○○實不堪其擾，乃於八十二年四、五月間某日，在
    台北縣中和市○○街六十九巷一號六樓（五樓頂加蓋）住屋，明確告知丙○○不
    便再為交往原因，乃丙○○竟惱羞成怒，基於概括犯意，先當面恫稱：如不與其
    繼續交往，就要放火燒癸○○所住房屋云云，以加害生命、財產之事恐嚇癸○○
    ，使癸○○心生畏懼，致生危害於安全。嗣丙○○與另女友甲○○至台北市○○○路、廣州街安安卡拉ＯＫ、三重市海宮卡拉ＯＫ等地喝酒至翌日（同月二十七
    日、農曆七月十日、星期五）凌晨零時三十分許及一時三十分許，又先後二次打
    電話至癸○○家中，仍以「若不與我繼續交往，我就要放火燒你家，絕不善罷干
    休」等加害生命、財產之事恫嚇癸○○，使癸○○心生畏懼，乃將電話掛斷拒不
    與其繼續來往，丙○○因之更加懷恨於心，遂於八十二年八月二十七日凌晨五時
    許與甲○○分手後，基於放火燒燬現供人使用之住宅，及以放火為手段殺人之犯
    意，在不詳處所取得不明之易燃物，於是日凌晨五時許隻身搭車前往台北縣中和
    市○○街六十九巷一號後，登上五樓頂加蓋之癸○○住處，約於五時三十分許，
    打開該屋落地窗（裝有冷氣機）上端之防蟲紗窗（氣窗），倒入不明之易燃物，
    並引火點燃，而延燒落地窗附近之電器用品（烤箱、音響、電視機、錄放影機及
    其上之懸壁神桌），放火燒燬現供癸○○及其子女使用之住宅，致住宅內睡覺中
    之癸○○長子許存厚來不及逃生，頭部及上下肢體被燒傷，火傷性休克，延至同
    年八月三十一日下午六時五分許醫治無效死亡。次子許原廷受到百分之三十之身
    體二至三度灼傷；癸○○身體受有百分之六十之二至三度灼傷、吸入性傷害，惟
    因急救得宜，倖未死亡，丙○○則於縱火後逃逸。
二、案經被害人癸○○提起自訴及台灣板橋地方法院檢察署檢察官移送原審併辦。
    理  由
一、訊之上訴人即被告丙○○雖坦承曾於八十二年四、五月間有對癸○○說過恐嚇話
    ，及其後曾在不詳時間、地點打過電話恐嚇自訴人癸○○，但矢口否認有於八十
    二年八月二十七日晨打電話恐嚇自訴人或放火、殺人之犯行，辯稱：渠自二十六
    日晚上和甲○○在一起喝酒，喝到二十七日凌晨五時許，始與甲○○在三重市之
    台北橋頭分手，距本案火災發生之二十七日凌晨五時三十分，不到三十分鐘之時
    間，自無可能覓得汽油及裝放汽油之容器，並及時趕至自訴人之住處；本案火災
    已經消防人員認定起火原因為因電線短路所引燃，排除遭人為縱火所肇致之可能
    性；自訴人指稱係被告縱火所致，顯非事實云云。
二、惟：
  (一)被告確有恐嚇揚言要放火燒燬謝家之事實，業據被害人癸○○於警訊、檢察官偵
    查中及原審審理時指訴甚詳，並經證人即癸○○之父謝永松、弟子○○、女許宛
    青於警訊或原審法院審理中，指證被告確因癸○○拒絕繼續與其交往，而有以電
    話等恐嚇謝女情事。證人周廷中於警訊時亦證稱：八十二年八月二十七日凌晨零
    時左右，癸○○接聽丙○○打來的電話，電話間，他們二人似乎是在爭吵，並且
    丙○○揚言要燒燬癸○○的房子云云（見偵字第二０七六七號偵查卷第五頁筆錄
    ）。證人甲○○於原審更結證稱：我和他一起喝酒，中午我們就在延平北路喝，
    只有我們兩個人，到了傍晚，又到廣州街的安安卡拉ＯＫ喝酒，丙○○他在安安
    卡拉ＯＫ有打一通電話，他講得很大聲說「我要你們全家的命，不信試試看」，
    我不知道他是打電話給誰，後來他講什麼我就聽不清楚，安安卡拉ＯＫ之後，我
    們又到三重市海宮卡拉ＯＫ喝，喝到一半，他有離開一個多小時，大概凌晨三點
    多回來等語（見原審卷第三十七頁）。則自訴人所指述：因渠拒絕繼續與被告交
    往，被告因之懷恨於心，於前揭時地多次打電話或對癸○○揚言要放火燒燬渠住
    家乙節，自屬可信。
  (二)按告訴人、證人之陳述有部分前後不符，究竟何者為可採，法院仍得本其自由心
    證予以斟酌，非謂一有不符或矛盾，即應認其全部均為不可採信；尤其關於行為
    動機、手段及結果等之細節方面，告訴人之指陳，難免故予誇大，證人之證言，
    有時亦有予渲染之可能；然其基本之陳述，果若與真實性無礙時，則仍非不得予
    以採信，最高法院七十四年臺上字第一五九九號著有判例。經查，證人甲○○於
    原審法院結證稱：在中秋節（按：八十二年之中秋節為九月三十日）左右，丙○○和我在一次約會場合，說他放火燒人家的房子，至於是燒何人的，他沒有說，
    丙○○說他燒的房子是五樓加蓋的頂樓，還說燒死一個，二個在急救，他說是叫
    人打聽出來的，丙○○所以說他在跑路... （見原審卷第三十五頁反面筆錄）。
    情人節前幾天某日，丙○○載我到後車站的太原路，說要去買汽油桶，我們有去
    找，因為太晚了，他有到店裡問，但沒問到，說他明天自己再來買，後來有一天
    他說他在跑路，我問他為什麼知道人家知道他放火，他說他的汽油桶留在現場，
    指紋會被查到。... 我問他為何要跑去大陸，他說他爸爸教他的，我問他是否上
    次殺人放火是真的，所以要跑路，他說當然是真的，不然為何要跑路等語（見原
    審卷第六十四頁筆錄）。在本院前審調查中仍供證：就是八月二十七日分手以後
    ，約半個多月，我又與丙○○見面，他說他現在在跑路，叫我租房子給他住，我
    問他為何在跑路，他說他放火燒人家的房子，我問他為何燒人家的房子，他說人
    家欠他十萬元，我說為了十萬元就燒人家的房子，有無燒死人，他點頭，他還說
    本來要燒他全家，他家一共四人，一人不在家，二人在急救，另外一人在加護病
    房，恐怕救不起來，我問那人是否住樓下，不然如何燒，他說是燒五樓頂加蓋的
    六樓，那家的弟弟是住五樓，我說人家六樓你如何燒，他說不要問這麼多，你到
    底要不要租房子給我云云（見本院前審八十五年上更一字第四九０號卷第四十二
    頁正、反面）。依該證人所指被告陳述燒他人房子之時間、地點、情狀，均與本
    案發生之情節相符，則該證人所指被告陳述燒他人房子之情節，尚與實情相符。
    復查，證人甲○○於八十二年八月二十六日凌晨五時，固曾遭被告毆打而逃走，
    並自行攔車回家，而與被告小有爭執，且本案現場亦未曾被查獲有汽油桶等容器
    ；然被告丙○○確實在本案發生後，因逃亡而被通緝，有台灣板橋地方法院檢察
    署八十二年十二月七日第一四七七號通緝書附在八十二年度偵字第一九八九七號
    卷可稽；況證人甲○○另陳明：本案發生後之十二月十四日間，被告仍與其在葫
    蘆街一三二號六樓同住，本案在法院訴訟中，被告並曾要求渠就為何未依法院之
    傳喚於十一月十七日到庭之理由，依被告在一張名片書寫之內容「是因癸○○在
    八十三年十一月五日凌晨將近二點多帶幾個流氓來家，我躲在屋內，謝要我在十
    六日作證，否則對我不利，十八日我越想越怕，祇好離家」，向法官陳述等語（
    見原審卷第四十四頁背面、第四十七頁）。被告並不否認有要求證人甲○○按其
  授意到法院陳述（見原審卷第四十五頁），及在逃亡期間請託證人甲○○為其租
    屋以供居住（見本院前審八十五年上更一字第四九０號卷第四十二頁正、反面）
    ，顯見證人甲○○原與被告感情深厚，被告為求證人甲○○協助其隱匿，而吐露
    實情，本屬人情之常。況且殺人、放火係屬重罪，證人甲○○當無僅因偶然之小
    爭執，即故意曲詞以誣陷被告之理。（又依自訴人於原審四十八頁至五十一頁提
    出錄音譯文載明錄音時間為八十三年十月二十七日，其時間在被告傷害甲○○之
    前，自足採為證據，該譯文記載被告曾告訴甲○○伊曾放火燒人房屋之事，經本
    院傳訊證人甲○○結證稱錄音時間及譯文均無誤，被告確曾告知伊曾放火燒人房
    屋。）參以，證人甲○○在原審曾於八十三年十一月十七日陪同癸○○到法院作
    證時，在法庭外適遇被告丙○○，丙○○旋即於翌（十八）日上午打電話給甲○○之好友張淑惠，告以：甲○○去法院為癸○○開庭作證，她作證，就會讓我死
    ，她要讓我死，我也要讓她死等語，亦經甲○○及張淑惠分別於原審法院結證明
    確（見原審卷第三一八頁筆錄）；被告丙○○如未對甲○○說出有放火燒死人所
    以要逃匿之事實，何懼害怕甲○○出庭作證恐會對其作不利之陳述？及被告另亦
    坦承有去買塑膠桶，及因故逃亡等情（見原審卷第六十四頁背面），則證人甲○○前所指證被告陳述放火燒燬他人房屋之情節，應非出自虛構，而可採信。
  (三)次按，認定犯罪事實所憑之證據，並不以直接證據為限，即綜合各種間接證據，
    本於推理作用，為其認定犯罪事實之基礎，仍非法所不許，最高法院二十七年滬
    上字第二十七號亦著有判例。查，台北縣警察局消防隊所作本案之火災調查報告
    書，雖其鑑定結果認為本案起火原因不排除因電線短路而引燃之可能性。惟參與
    火災鑑定之台北縣消防隊小隊長乙○○於原審法院審理時結證稱：從現場來看電
    器因素，電線短路所產生之熔痕，我們判定為所謂第一次熔痕，所以沒排除電器
    因素，... 本件火災電線有發現熔痕，可見當時有通電當中，有發現電線短路的
    情形，在鑑定實務上，有可能因外力燃燒溫度高導致電線短路，在學理上會產生
    二次熔痕，本次鑑定並沒有記載是一次熔痕，依我這次所看的來加以判斷，應為
    一次熔痕，（鑑定報告書未記載一次熔痕）這是執筆人的疏忽，從這次鑑定報告
    上之記載，沒有辦法判斷為一次熔痕云云（見原審卷第二二七頁）。然參與鑑定
  並負責執筆撰寫本案火災鑑定報告書之中和消防分隊長己○○則結證稱：這次報
    告是我寫的，（本件火災原因）可能係電器因素，（問：如何認定為電器因素？
    ），電器品五個，且保險絲有跳脫之現象，外力燃燒有可能導致保險絲跳脫，我
    不記得有無看過一次熔痕的現象等語（見原審卷第二二八頁、二二九頁筆錄）。
    由此得見火災鑑定報告雖認為「本案起火原因不排除因電線短路而引燃之可能性
    」，然參與鑑定及負責執筆撰寫報告之人，對於何以有此認定，其理由並不全然
    相同：台北縣消防隊小隊長乙○○認定不排除電器因素、電線短路之原因，係由
    於其判斷為一次熔痕；然究竟是否確實係「一次熔痕」，火災報告之執筆人己○○並不記得是否曾看見此一現象，火災報告中亦未有如此之記載。另中和消防分
    隊長己○○認定不排除電器因素、電線短路之原因，則係由於現場電器品有五個
    ，且保險絲有跳脫之現象；惟本案現場雖有烤箱、音響、電視機、錄放影機等電
    器用品，然火災當時適值凌晨五時三十分許之際，該等電器用品並無人在使用，
    單以電器用品五個，自不足以判定火災原因係因電器因素、電線短路；至於外力
    燃燒亦有可能導致保險絲跳脫，已如前述，亦難以保險絲有跳脫之現象，即認定
    火災原因係因電器因素、電線短路。前揭火災鑑定報告及證人乙○○、己○○之
    證言均有瑕疵，尚難盡信。況且縱使相信本案火災報告之鑑定，充其量亦僅得認
    「本案起火原因不排除因電線短路而引燃之可能性」，尚不得遽以推論「本案起
    火原因係因電線短路而引燃」。被告所辯：消防人員已認定起火原因為因電線短
    路所引燃，排除遭人為縱火所肇致之可能云云，並不足採。復查，依台北縣警察
    局消防警察大隊火場勘查現場平面圖所示，起火點之懸壁神桌旁窗戶之外緣雖係
    通往五樓之樓梯間（八十二年度相字第一０二九號卷第四十二頁）；然另參諸自
    訴人提出為被告所不否認之現場房屋照片所示（本院前審八十五年度上更(一)字第
    四九０號卷第四十八頁、第四十九頁），起火點之懸壁神桌旁窗戶之外面係五樓
    及通往五樓樓梯間之頂板，下面方係通往五樓之樓梯間，故縱火者尚不難自窗戶
    外側，以漏斗或導管將液體易燃物，通過氣窗倒入六樓加蓋之建築物內。再查，
    本案現場在火災搶救後雖未查獲有汽油桶，至目前現場現亦未予保留，亦無從再
    檢驗是否有汽油或柴油殘留。惟證人即水電工辛○○在原審到庭證稱：我去看好
    像不是電線走火，因電線走火是電線小附載量超過，電線的塑膠皮會熔掉，或是
    電器用品用太久...，她家的總開關及分開關用無熔絲開關，如電線短路會自動
    跳掉，我去看時，開關都有跳掉，因火災時電線都燒在一起，所以都有跳掉，我
    去看時的現場，是沒有移動的現場...，我去看時... 地板的磁磚都已掀起來，
    是不是有其他的易燃物，否則怎麼可能燒到地板都掀起來等語（同前卷第一０七
    頁筆錄）；證人庚○○於原審證稱：（火警看到黑煙時）有聽到「炮」一聲，很
    大聲（見原審卷第一八七頁背面）；證人陳素英亦證稱：火災當時有聽到爆炸聲
    ，伊往聲音處看，是在樓上，有黑煙出來云云（見原審卷第一七二頁）。（經查
    證人己○○於本院證稱無法判斷爆炸聲是何原因，是否為人為縱火，證人乙○○
    於本院證稱火警的時候本來就有很多物品會產生爆裂的聲音。），參以，火災六
    樓屋內現場，傢俱陳設簡單，起火點神桌旁，係放置烤箱、音響、電視機、錄放
    影機、落地冷氣機等非易燃物之電器用品，本不易延燒，然已全然燒燬殆盡，而
    旁邊另放置之易燃木製桌椅，卻僅燒去其外部，尚得留支架，有火災後現場照片
    十幀附在八十二年度相字第一０二九號卷可證。顯見本案火災六樓屋內現場起火
    點神桌旁放置烤箱、音響、電視機、錄放影機、落地冷氣機所在之位置，曾遭人
    倒入易燃液體，是以迅速燃燒殆盡，地板磁磚復因燃燒高溫而膨脹翻起，至於較
    遠處之易燃桌椅，則因未有易燃液體之幫助燃燒，故在烤箱、音響、電視機、錄
    放影機、落地冷氣機等非易燃物已燃燒殆盡，地板磁磚亦已因燃燒高溫而膨脹翻
    起時，仍得留下外貌支架，自灼然可見。
  (四)臺北地區白晝雖係車水馬龍交通擁塞，然在清晨之際卻係人車稀少，易於車行，
    此為週知之事實。另據證人甲○○證稱：那是八月二十六日下午丙○○就約我吃
    飯，吃到七、八點，然後到萬華安安卡拉ＯＫ唱歌，中間他有打一通電話，聲音
    很大聲說「我要你們全家的命，不相信試試看」，當時店內的人都往他看，我當
    時不曉得他打電話給誰，一直喝到（晚上）十一、十二點，然後到海宮餐廳再喝
    ，期間他離開一陣，約一個多小時，他離開做什麼我不知道，到二點多才離開海
    宮餐廳，離開後我們走到臺北橋附近，我們發生爭吵，他打我，我就跑到台北橋
    下，當時分手時間是五點左右云云（見本院前審八十五年度上更(一)自第四九０號
    卷第四十一頁正、反面）。依該證人所述，被告於八月二十七日凌晨五時與證人
    甲○○分手，迄至當日清晨五時三十分之間，有三十分鐘之時間，又被告於到海
    宮餐廳後曾離開一個多小時，而自台北橋頭至自訴人在台北縣中和市○○街六九
    巷一號五樓住所，僅有十餘公里之距離，被告自有充足之時間準備易燃液體，並
    搭車前往自訴人住處。被告所辯：當日渠和甲○○在一起喝酒，喝到二十七日凌
    晨五時許，始與甲○○在三重市之台北橋頭分手，距本案火災發生之二十七日凌
    晨五時三十分，不到三十分鐘之時間，自無可能覓得汽油及裝放汽油之容器，並
    及時趕至自訴人之住處放火等語，核與事實不符，自不足採。
  (五)被告丙○○經原審法院送請內政部警政署刑事警察局作測謊鑑定結果，發現該被
    告對「(一)八十二年八月二十七日癸○○家中失火，是誰做的，你知道嗎？答：不
    知道。(二)你確實知道八十二年八月二十七日癸○○家中失火是誰做的嗎？答：不
    知道。(三)八十二年八月二十六日至二十七日癸○○家中失火前，你有無到過案發
    現場？答：沒有。(四)八十二年八月二十七日晚間，你有無打電話到癸○○家中並
    恐嚇要放火？答：沒有。(五)八十二年八月二十七日癸○○家中火災，是不是你放
    的火？答：不是。(六)癸○○家中火災，確實不是你放的火嗎？答：不是。(七)案發
    之後，你是否要甲○○幫你做偽證？答：沒有。」等問題所作答覆均呈現明顯不
    實反應，有該局八十四年三月七日刑鑑字第四二一六五號鑑驗通知書在卷可佐。
  (六)綜上各節互相參照，八十二年八月二十七日清晨自訴人住宅之火災，應係被告以
    易燃液體倒入屋內，再引火點燃，已可認定。
  (七)前揭因被告放火現供癸○○家庭使用之住宅致其長子許存厚死亡之事實，有檢察
    官率同法醫所作之驗斷書、相驗屍體證明書及勘驗筆錄附相驗偵查卷可稽。又自
    訴人癸○○受有百分之六十之二至三度灼傷，次子許原廷受到百分之三十之二至
    三度灼傷，亦有台北市立仁愛醫院診斷證明書二紙附卷可憑（見相字第一０二九
    號卷第八、十二、十三頁；偵字第一七三九九號卷第九、十頁；原審卷第九十三
    頁）。台北縣板橋消防隊警員羅文及許順正於原審亦證稱「我們看到傷者（癸○○）灼傷很嚴重」，台北市立仁愛醫院醫師黃聖峰證稱：我看到她時，她除了胸
    腹部外，全部灼傷，特別是她的雙腳腳底皮的真皮都是三度灼傷，是最嚴重的傷
    ，組織壞死.... 整隻腳全面都灼傷云云。
  (八)被告之父陳聰富雖證稱被告未告知有殺人放火云云，被告之妻游碧霞證稱被告於
    八十二年離家，係因欠人賭債云云，核與證人甲○○於原審證稱：我問他為何要
    跑去大陸，他說他爸爸教他的。我問他是否殺人放火是真的，所以要跑路，他說
    是真的等語不符，惟被告既承認殺人放火是真的，則是否他爸爸所教，已不重要
    ，又欠人賭債亦可能同為到大陸之原因，是其父其妻之證言不足採為對被告有利
    之證言，併此敘明。又屋主壬○○於原審證稱六樓紗窗被開了一截。亦據證人警
    員丁○○於本院證稱在做筆錄時壬○○有說六樓的紗窗被開了一截，他懷疑是被
    人破壞。（壬○○現已死亡，無法傳訊。）
三、本案事證明確，被告於放火燒燬現供人使用之住宅，及以放火為手段殺人之犯行
    ，已堪認定。
四、核上訴人即被告丙○○所為，放火燒燬現供人使用之住宅係犯刑法第一百七十三
    條第一項之罪。又該被告放火前於是日零時三十分至一時三十分曾打電話至癸○○家揚言要放火燒其家絕不善罷干休於先，明知癸○○在家中，竟於是晨五時三
    十分許前往放火，一般經驗法則，當時通常家人均在睡眠中無法逃生將發生死亡
    結果，為其所預見，猶決意為之，自有殺人故意，雖祗一人死亡，二人燒傷急救
 後未死，核係犯刑法第二百七十一條第一項殺人既遂罪及同條第二項之殺人未遂
    罪名。被告所犯放火罪、殺人罪、殺人未遂罪均係一行為觸犯該數罪名，為想像
    競合犯，應從殺人既遂罪一重處斷。至於放火前數次恐嚇癸○○致生危害安全部
    分，因已進而實施放火殺人之實害行為，故不另論究，併為敘明。又被告丙○○
    曾因犯預備殺人罪，經台灣板橋地方法院判處有期徒刑六月，於民國八十一年十
    月十九日執行完畢，有台灣高等法院檢察署刑案紀錄覆表附卷可憑，未滿五年再
    犯本件有期徒刑以上之罪，為累犯，除法定本刑死刑、無期徒刑部分，依法不得
    加重其刑外，有期徒刑部分依法加重其刑。原審予以論科雖非無見，惟無證據證
    明被告於八十二年八月二十六日上午十一點許有打電話恐嚇癸○○，原審併予論
    科尚有未洽，被告上訴仍執陳詞，空言否認有放火殺人行為，不足採取。自訴人
    上訴指摘原判決量刑過輕，亦無理由，惟原判決既有如上可議之處，應予撤銷改
    判，爰審酌該被告與被害人癸○○原係男女朋友關係，因癸○○要斷絕交往所受
    刺激，及被告犯罪手段、所生實害等一切犯罪情狀，量處有期徒刑壹拾陸年，且
    犯罪性質有褫奪公權必要，併予宣告褫奪公權十年。
五、自訴意旨以被告於八十二年八月二十六日，在不詳地點打電話給癸○○，復以如
    不續交往，就要放火燒房子言語恫嚇癸○○，使癸○○心生畏懼云云。經核除癸○○之指訴外，無其他證據可證，此部分被告犯罪不能證明，因與上開有罪部分
    為裁判上一罪，不另為無罪之諭知。
六、證人洪振明雖證稱起火點不在小窗，證人戊○○證稱窗戶沒有燃燒云云，但查被
    告既是將易燃物倒入屋內，起火點不在小窗，自不違事理。又現場有無汽油味亦
    與是否汽油縱火無關，亦據證人乙○○於本院證稱有可能是汽油縱火案而不能發
    現汽油味等語。（本院上更三卷第三十九頁）。
據上論斷，應依刑事訴訟法第三百六十九條第一項前段、第三百六十四條、第二百九
十九條第一項前段、刑法第一百七十三條第一項、第二百七十一條第一項、第二項，
第五十五條、第三十七條第二項、第四十七條判決如主文。
中      華     民       國      九  十  一    年      八    月  二  十  日
                              臺灣高等法院刑事第十一庭
                                  審判長法  官  楊  照  男
                                        法  官  陳  炳  彰
                             法  官  王  詠  寰
右正本證明與原本無異。
如不服本判決應於收受送達後十日內向本院提出上訴書狀，其未敘述上訴之理由者並
得於提起上訴後十日內向本院補提理由書（均須按他造當事人之人數附繕本）。
                                        書記官  林  品  涵
中      華      民      國    九十一    年     八       月    二十      日
附錄：本判決論罪科刑法條全文
刑法第二百七十一條第一項
殺人者，處死刑、無期徒刑或十年以上有期徒刑。
